臺灣彰化地方法院刑事判決　　　　　　　　　　　　　九十三年度易字第五七八號
　　公　訴　人　臺灣彰化地方法院檢察署檢察官
　　被　　　告　甲○○
右列被告因毒品危害防制條例案件，經檢察官提起公訴（九十三年度毒偵字第一五八
０號），本院認有刑事訴訟法第二百七十三條之一第一項之情形，而改依簡式審判程
序判決如左：
    主  文
甲○○連續施用第二級毒品，累犯，處有期徒刑拾月。
    事  實
一、甲○○曾於民國九十年間，因毒品危害防制條例案件，經法院判處有期徒刑六月
    確定，又於九十一年間，因毒品危害防制條例案件，經法院判處有期徒刑八月確
    定，二案接續執行，甫於九十三年二月九日縮刑期滿執行完畢。其前於八十九年
    間，因施用毒品案件，經本院裁定送觀察、勒戒後，認無繼續施用毒品之傾向，
    於執行完畢釋放後，由臺灣彰化地方法院檢察署檢察官於八十九年八月十日，以
    八十九年度毒偵字第三八八四號為不起訴處分確定；又於九十年間因施用毒品案
    件，經本院裁定送觀察、勒戒後，認有繼續施用毒品之傾向，經本院裁定令入戒
    治處所施以制戒治，嗣經本院以九十年度毒聲字第三二九九號裁定停止戒治，所
    餘期間並宣付保護管束（期間自九十年九月七日起至九十一年四月十六日止），
    另經檢察官聲請簡易處刑，經本院於九十年七月十四日，以九十年度斗簡字第一
    八八號判處有期徒刑六月確定；惟其竟於保護管束期間，復施用第二級毒品安非
    他命，經本院依聲請撤銷停止戒治，令入戒治處所施以強制戒治，於九十一年十
    一月十七日執行完畢（另經檢察官提起公訴，由法院判處有期徒刑八月確定）。
    詎其仍不知悔改，於五年內，復基於施用第二級毒品安非他命之概括犯意，自九
    十三年四月初起至同年月二十八日前四日止，連續在彰化縣境內車上等處，以將
    第二級毒品安非他命置於鋁箔紙上，以火燒烤使之產生白色煙霧吸食之方式，施
    用第二級毒品安非他命多次。嗣其於九十三年四月二十八日下午六時三十分許，
    在彰化縣二林鎮南平巷四十八號住處為警查獲，經警採取其尿液送驗呈甲基安非
    他命陽性反應，始查悉上情。
二、案經彰化縣警察局二林分局報請臺灣彰化地方法院檢察署檢察官偵查起訴。
    理  由
一、按除被告所犯為死刑、無期徒刑、最輕本刑為三年以上有期徒刑之罪或高等法院
    管轄第一審案件者外，於前條第一項程序進行中，被告先就被訴事實為有罪之陳
    述時，審判長得告知被告簡式審判程序之旨，並聽取當事人、代理人、辯護人及
    輔佐人之意見後，裁定進行簡式審判程序；除簡式審判程序及簡易程序案件外，
    第一審應行合議審判，刑事訴訟法第二百七十三條之一第一項、第二百八十四條
    之一分別定有明文。本件被告甲○○所涉係死刑、無期徒刑、最輕本刑為三年以
    上有期徒刑之罪或高等法院管轄第一審案件以外之罪，並於本院行準備程序時就
    被訴事實為有罪之陳述，本院合議庭依前揭規定，經評議結果，裁定改由受命法
    官獨任行簡式審判程序，先予敘明。
二、訊據被告甲○○對於右揭事實坦承不諱，且其於九十三年四月二十八日為警查獲
    後所採取之尿液，經送鑑驗結果，確呈甲基安非他命陽性反應，此有彰化縣衛生
    局九十三年五月十日煙檢字第九三一二九五號煙毒尿液檢驗成績書一份在卷可稽
    ，足徵被告之自白核與事實相符，堪予採信。又被告曾於於八十九年間，因施用
    毒品案件，經本院裁定送觀察、勒戒後，認無繼續施用毒品之傾向，於執行完畢
    釋放後，由臺灣彰化地方法院檢察署檢察官於八十九年八月十日，以八十九年度
    毒偵字第三八八四號為不起訴處分確定；又於九十年間因施用毒品案件，經本院
    裁定送觀察、勒戒後，認有繼續施用毒品之傾向，經本院裁定令入戒治處所施以
    制戒治，嗣經本院以九十年度毒聲字第三二九九號裁定停止戒治，所餘期間並宣
    付保護管束（期間自九十年九月七日起至九十一年四月十六日止），另經檢察官
    聲請簡易處刑，經本院於九十年七月十四日，以九十年度斗簡字第一八八號判處
    有期徒刑六月確定；惟其竟於保護管束期間，復施用第二級毒品安非他命，經本
    院依聲請撤銷停止戒治，令入戒治處所施以強制戒治，於九十一年十一月十七日
    執行完畢（另經檢察官提起公訴，由法院判處有期徒刑八月確定），此有臺灣高
    等法院被告全國前案紀錄表及臺灣彰化地方法院檢察署刑案資料查註紀錄表在卷
    足憑。其於五年內再犯毒品危害防治條例第十條第二項之罪，被告犯罪事證明確
    ，其前開犯行洵堪認定。
三、核被告所為，係犯毒品危害防制條例第十條第二項之施用第二級毒品罪。其於施
    用毒品安非他命前後持有安非他命之低度行為，應為施用之高度行為所吸收，均
    不另論罪。被告先後多次施用第二級毒品安非他命之犯行，時間緊接，所犯又係
    構成要件相同之罪名，顯係基於概括犯意為之，應依連續犯規定論以一罪，並依
    法加重其刑。查被告係自九十三年四月初起至同年四月二十八日前四日之某一時
    點止，有連續施用第二級毒品安非他命之犯行，而公訴人僅就被告於九十三年四
    月二十八日或前四日之某一時點之施用第二級毒品安非他命一次之犯行提起公訴
    ，該未經起訴之部分，與檢察官起訴之部分，因被告係基於概括之犯意而為之，
    具有連續犯之關係，屬裁判上一罪，其一部起訴之效力及於全部，故本院自得併
    予審究，附此敘明。又被告曾於九十年間，因毒品危害防制條例案件，經法院判
    處有期徒刑六月確定，又於九十一年間，因毒品危害防制條例案件，經法院判處
    有期徒刑八月確定，二案接續執行，甫於九十三年二月九日縮刑期滿執行完畢，
    此有臺灣高等法院被告全國前案紀錄表、臺灣彰化地方法院刑案資料查註紀錄表
    及在監在押紀錄表等件可稽，其於受有期徒刑之執行完畢後，五年以內再犯有期
    徒刑以上之罪，為累犯，依法應遞加重其刑。爰審酌被告之素行、施用毒品犯罪
    之動機、施用時間之長短、所生之危害及犯罪後之態度等一切情狀，量處如主文
    所示之刑。另扣案之注射針筒一支，被告否認為其所有，且非屬違禁物，亦無法
    證明其係專供被告施用毒品安非他命所用之物，故不另為沒收之諭知，附此敘明
    。
據上論斷，應依刑事訴訟法第二百七十三條之一第一項、第二百九十九條第一項前段
，毒品危害防制條例第十條第二項，刑法第十一條前段、第五十六條、第四十七條，
判決如主文。
本案經檢察官賴志盛到庭執行職務。
中      華      民      國    九十三    年      八      月      五      日
                                臺灣彰化地方法院刑事第二庭
                                    法      官  石  馨  文
右正本證明與原本無異。
如不服本判決，應於判決送達後十日內，向本院提出上訴狀( 須附繕本 )。
                                    法院書記官  呂  雅  惠
中      華      民      國    九十三    年      八      月      六      日
毒品危害防制條例第十條
施用第一級毒品者，處六月以上五年以下有期徒刑。
施用第二級毒品者，處三年以下有期徒刑。
